最  高  行  政  法  院  判  決
109年度年上字第108號
上  訴  人  杜關東                                   



訴訟代理人  杜家駒  律師
被 上訴 人  銓敘部                                  
代  表  人  周志宏              
訴訟代理人  李佳珍              
            莊雯珺              
上列當事人間公務人員退休資遣撫卹法事件，上訴人對於中華民
國109年4月28日臺北高等行政法院108年度年訴字第674號判決，
提起上訴，本院判決如下：
　　主  文
上訴駁回。
上訴審訴訟費用由上訴人負擔。
　　理  由
一、爭訟概要：
　　上訴人係經被上訴人於民國107年6月30日前適用原公務人員
    退休法核定退休，並審定支領月退休金給與生效之公務人員
    。嗣被上訴人依據106年8月9日制定公布，107年7月1日施行
    之公務人員退休資遣撫卹法第36條、第37條及第39條等規定
    ，以107年5月9日部退三字第1074385349號函及所附退休（
    職）所得重新計算附表（下稱原處分），重新計算上訴人自
    107年7月1日起之退休所得。上訴人不服，循序提起復審，
    經公務人員保障暨培訓委員會作成復審決定駁回，再提起本
    件訴訟。聲明求為復審決定及原處分均撤銷。經臺北高等行
    政法院（下稱原審）108年度年訴字第674號判決（下稱原判
    決）駁回後，上訴人遂提起本件上訴。
二、原判決所載兩造於原審之主張及答辯暨聲明，均引用。
三、原判決駁回上訴人在第一審之訴，主要論據如次：
　㈠原告之訴如經法院準備處置審查，認有訴訟要件欠缺而無從
    補正之情形時，依行政訴訟法第107條第1項規定，應以裁定
    駁回之；如依其所訴事實，在法律上顯無理由者，依同法第
    107條第3項規定，則得不經言詞辯論，逕以判決駁回。凡此
    ，係為貫徹有效之權利救濟原則所為之必要程序設計，賦予
    行政法院迅速明確之公平裁判義務，儘速安定法秩序，建立
    當事人間，乃至整體社會後續各項活動之法律基礎。
　㈡本件訴訟為我國107年軍公教年金改革政策所衍生大量行政訴
    訟事件之一，迄至司法院於108年8月23日作成釋字第782號
    解釋，明揭「公務人員退休資遣撫卹法第7條第2項規定無涉
    法律不溯及既往原則及工作權之保障，亦未牴觸比例原則，
    與憲法保障人民財產權之意旨尚無違背」、「同法第4條第6
    款、第39條第2項規定，與憲法保障服公職權、生存權之意
    旨尚無違背」、「同法第4條第4款、第5款、第18條第2款、
    第3款、第36條、第37條、第38條及第39條第1項規定，無涉
    法律不溯及既往原則，與信賴保護原則、比例原則尚無違背
    」。基此，年金改革政策中關於公務人員退撫給與案之法律
    是否違憲之爭議，殆已成定論。該解釋雖然仍引起相當爭議
    ，但憲法第78條明定，司法院解釋憲法，並有統一解釋法律
    及命令之權，是其所為之解釋，自有拘束全國各機關及人民
    之效力，各機關（包括狹義法院）處理有關事項，應依解釋
    意旨為之，法官即應受其拘束而依解釋意旨裁判。
　㈢上訴人起訴求為撤銷被上訴人依公務人員退休資遣撫卹法相
    關規定作成之原處分，形式上雖指摘被上訴人作成原處分適
    用公務人員退休資遣撫卹法「違法」，但實質上，係指摘原
    處分所據以重新計算退休所得之公務人員退休資遣撫卹法「
    違憲」，希冀原審對該等公務人員退休資遣撫卹法相關規定
    形成違憲之確信，循行政訴訟法第178條之1第1項聲請司法
    院解釋，復再推衍司法院能得宣告公務人員退休資遣撫卹法
    違憲而溯及失效，致原處分失其法律所據而當然違法並應撤
    銷，使上訴人退休權益得以回復至被上訴人於107年7月1日
    前審定退休時所計算者。惟原處分所據之公務人員退休資遣
    撫卹法是否違憲爭議，於訴訟繫屬中既經司法院釋字第782
    號解釋闡釋明確，揆諸前揭說明，原審即應依此意旨而為審
    判，逕就上訴人以公務人員退休資遣撫卹法違憲，致原處分
    因此違法之事實主張，認其在法律上顯無理由，而為敗訴之
    宣示，期以終結因年金改革政策所引發之法秩序不安定狀態
    。
四、上訴意旨略以：
　　依司法院釋字第782號解釋意旨，其合憲前提為行政機關必
    須就退休金事項採行適當調整措施，俾使調降手段與現階段
    改革效益目的達成間之關聯性更為緊密，始為適當，否則仍
    屬違反憲法之規定。然原審逕以業經司法院大法官解釋為合
    憲，未為事實之調查，也忽視司法院釋字第782號解釋要求
    行政機關須於目的達成後有採行適當調整措施之義務，是原
    審不經言詞辯論逕以判決駁回，有判決違背法令。
五、本院經核原判決駁回上訴人在原審之訴尚無違誤。茲就上訴
    理由，再予論述如下：
　㈠依憲法第78條「司法院解釋憲法，並有統一解釋法律及命令
    之權。」第79條第2項「司法院設大法官若干人，掌理本憲
    法第78條規定事項……」第173條「憲法之解釋，由司法院為
    之。」及第171條第2項「法律與憲法有無牴觸發生疑義時，
    由司法院解釋之。」等條文規定之意旨，足見法律有無牴觸
    憲法之爭議，專屬於司法院解釋權限。再依憲法第80條規定
    ，並參照司法院釋字第185號解釋之意旨，法律業據司法院
    解釋未牴觸憲法者，其解釋自有拘束全國各機關及人民之效
    力，法官必須受其拘束，超出黨派以外，依據法律獨立審判
    ，不得擅自認定法律違憲而拒絕適用，其他行政機關亦應依
    解釋意旨處理有關事項。又法律甫經司法院解釋合憲在案，
    倘原來法規範之秩序與價值未明顯變遷，自無反覆聲請司法
    院重行認定與判斷，再作成變更或補充解釋之必要，方符法
    治國原則。
　㈡經核上訴人為經被上訴人於107年6月30日前適用原公務人員
    退休法核定退休，並審定支領月退休金給與生效之公務人員
　　。嗣經被上訴人適用公務人員退休資遣撫卹法第36條、第37
    條及第39條等規定，作成原處分重新審定其自107年7月1日
    以後之退休所得等情，為原判決所確認之事實，有卷附原處
    分可按，並為兩造所不爭執。
　㈢關於公務人員退休資遣撫卹法第4條第4款至第6款、第7條第2
    項、第18條第2款、第3款、第36條、第37條、第38條及第39
    條第1項、第2項等規定，是否違背憲法保障人民生存權、財
    產權、工作權及教育工作者生活之意旨，或牴觸法律不溯及
    既往原則、信賴保護原則及比例原則之違憲疑義，業據司法
    院於108年8月23日作成釋字第782號解釋文明示：「公務人
    員退休資遣撫卹法第7條第2項規定無涉法律不溯及既往原則
    及工作權之保障，亦未牴觸比例原則，與憲法保障人民財產
    權之意旨尚無違背。同法第4條第6款、第39條第2項規定，
    與憲法保障服公職權、生存權之意旨尚無違背。同法第4條
    第4款、第5款、第18條第2款、第3款、第36條、第37條、第
    38條及第39條第1項規定，無涉法律不溯及既往原則，與信
    賴保護原則、比例原則尚無違背。」並闡述理由如次：
　　⒈關於政府依法定比率按月繳納之提撥費用本息部分，為政
      府履行共同提撥制所應負之法定責任。基於退撫基金財務
      獨立性，政府依法繳納以65％計算之提撥費用本息，僅得
      由退撫基金管理委員會依法管理，並支付退撫給與或與退
      撫給與相關之支出。政府就此部分固不得為相異用途之使
      用，然因其財源源自政府預算，與由個人俸給提撥之撥繳
      費用不同，性質上屬恩給制之範疇。就不合發給退撫給與
      條件之情形，是否發給政府提撥之費用本息及其發給要件
      ，立法機關有一定立法形成空間。至於政府於退撫基金未
      達法定最低收益，或退撫基金不足以支應退撫給與時，始
      撥交補助款項本息之財源，與政府就退撫舊制退撫給與（
      例如以舊制年資計算之退休金、優存利息等）之支付，同
      屬全部源自政府預算之恩給制範疇，涉及國家財政資源分
      配之社會關聯性，就此財源產生之財產上請求權，立法者
      得有相對較高之調整形成空間。（見理由書第61段）
　　⒉公務人員退休資遣撫卹法第7條第1項所載「由政府負最後
      支付保證責任」，係為採行「共同提撥制」之退撫新制所
      設之配套措施。在退撫新制之下，原則上係依賴基金之運
      作，以支付退撫給與；如基金發生收支不足時，自應有因
      應之道。公務人員退休資遣撫卹法未特別針對基金收支不
      足之情形，設相關因應之方式，而規定由政府負最後支付
      保證責任；在解釋上並未排除於基金收支確有不足時，政
      府得另採行其他因應措施，包括檢討調整撥繳費用基準、
      延後退休給與起支年齡、拉長平均本俸計算期間、調整退
      休所得替代率等開源節流之手段，以增加退撫基金財源、
      提高支付能力等。是在共同提撥制之下，國家在以預算支
      應之前，採行之上開調整撥繳費用基準、延後退休給與起
      支年齡、拉長平均本俸計算期間、調整退休所得替代率等
      因應基金財務困難之措施，符合制度之本意。從而，上開
      相關規定所稱「由政府負最後支付保證責任」，由共同提
      撥制之本旨理解，應指採行符合信賴保護原則與比例原則
      之各項開源節流之相關措施仍無法因應時，為保障退休公
      務人員依然領得到調整後之退撫給與，由政府以預算適時
      介入，以維持基金之運作。（見理由書第63至66段）
　　⒊退撫給與則為公務人員因服公職而取得之國家對其退休後
      生活照顧義務之給與。退休金、優存利息、年資補償金均
      屬退撫給與，其中優存利息係以退撫舊制一次退休金與公
      保給付為本金，於退休後因依法辦理優惠存款契約而取得
      ，與俸給無涉。同理，年資補償金為對兼具新、舊制年資
      者為退撫新制之實施而給予具舊制年資1年以上未滿15年
      者之補償金，與在職時之俸給無關，亦難謂其屬遞延工資
      。公務人員退休資遣撫卹法第7條第2項關於提高共同撥繳
      費用之基準規定，固將減少現職人員每月可支配收入額，
      而限制其財產權，雖會增加現職人員之負擔，然其係於公
      務人員退休資遣撫卹法施行後，始對未來發生效力，並未
      溯及適用於過去已完成之撥繳，自無法律溯及適用之情形
      ，亦無侵害受規範對象工作權之問題。退撫基金係退撫新
      制（自84年7月1日起施行）退休所得之財源，退休公務人
      員老年經濟生活安全之憑藉，於潛藏負債逐增，基金發生
      入不敷出，可預見未來發生財務危機時，適時調升撥繳費
      用之基準，以延長基金用盡年限。此基金用盡年限之延長
      ，自屬重要公共利益。立法者依法定程序將撥繳費用之基
      準由84年之8％至12％、100年之12％至15％，提高為12％至18％
      ，除顧及退撫基金財務之逐步健全外，復考量政府與現職
      人員實際負擔能力，授權由考試院會同行政院，依據退撫
      基金定期財務精算結果，共同釐訂調整實際提撥費率後，
      逐步調至上限之18％。再與105年第6次精算報告之基金收
      支平衡之最適提撥費率36.98％相較，公務人員退休資遣撫
      卹法採取漸進手段，調高撥繳費用之基準至18％，與上述
      立法目的之達成間，確有合理關聯。無涉法律不溯及既往
      原則及工作權之保障，亦未牴觸比例原則，與憲法保障人
      民財產權之意旨尚無違背。（見理由書第69至77段）
　　⒋最低保障金額之設定，係採以公務人員委任第一職等本俸
      最高級之本俸額與該職等一般公務人員專業加給合計數額
      ，作為退休所得最低保障金額。使因公務人員退休資遣撫
      卹法之施行而被調降後之退休公務人員各年度退休所得，
      均不低於最低保障金額，以保障其等於退休後之基本生活
      ，與憲法保障服公職權之意旨尚無違背。退休所得之計算
      基準有二：服務年資及依俸級與俸點計算之本俸。此乃在
      維持退休所得因服務年資與職級產生之差距。原退休所得
      低於最低保障金額者，或因其服務年資較短，或因其在職
      時之本俸較低所致，而非因公務人員退休資遣撫卹法所造
      成。該法第39條第2項但書規定，係保障原低於最低保障
      金額者之退休所得不被調降，其性質係在保障退休人員之
      權益，而非不利於其等之規定。又最低保障金額係指經調
      降差額後之退休所得，不得低於公務人員委任第一職等本
      俸最高級之本俸額與該職等一般公務人員專業加給合計數
      額。此與最低生活費標準之概念有別。是對原退休所得低
      於最低保障金額者，即使不予補足，亦尚與憲法所保障之
      生存權無違。（見理由書第80至81段）
　　⒌新訂之法規，如涉及限制或剝奪人民權利或增加法律上之
      義務，原則上不得適用於該法規生效前業已終結之事實或
      法律關係，是謂禁止法律溯及既往原則。倘公務人員退休
      資遣撫卹法規所規範之法律關係，跨越新、舊法施行時期
      ，而構成要件事實於公務人員退休資遣撫卹法規生效施行
      後始完全實現者，除法規別有規定外，應適用公務人員退
      休資遣撫卹法規。此種情形，係將公務人員退休資遣撫卹
      法規適用於舊法規施行時期內已發生，且於公務人員退休
      資遣撫卹法規施行後繼續存在之事實或法律關係，並非公
      務人員退休資遣撫卹法規之溯及適用，無涉禁止法律溯及
      既往原則。一次性之退撫給與法律關係，例如請領一次退
      休金，且未辦理優惠存款個案，固於受規範對象受領給付
      時終結；非一次性之退撫給與，於完全給付前，該法律關
      係尚未終結。此由：(1)退撫給與請求權可能因退休後始
      發生之事由而喪失、停止、恢復、剝奪、減少；(2)退休
      人員經審定後之月退休金，於公務人員退休資遣撫卹法施
      行前，應隨現職人員調薪而更動，於該法施行後，得隨消
      費者物價指數之變動而調整等規定，皆係建構於繼續性法
      律關係，可資說明。是對於非屬一次性之退撫給與，諸如
      月優存利息、月補償金、月退休金，因退撫給與法律關係
      之構成要件事實，在現實生活中尚未完全具體實現，倘公
      務人員退休資遣撫卹法規變動退撫給與內容，且將之適用
      於公務人員退休資遣撫卹法規施行後仍繼續存在之事實或
      法律關係，而未調降或追繳已受領之退撫給與，即非公務
      人員退休資遣撫卹法規之溯及適用，無涉法律不溯及既往
      原則。（見理由書第85至87段）
　　⒍信賴保護原則所追求的法秩序安定，以及現代國家面對社
      會變遷而不斷衍生改革需求，必須依民主原則有所回應，
      兩者同屬憲法保護之基本價值，應予調和。又任何法規皆
      非永久不能改變，受規範對象對於法規未來可能變動（制
      定、修正或廢止），亦非無預見可能。立法者為因應時代
      變遷與當前社會環境之需求，在無涉法律不溯及既往原則
      之情形下，對於人民既存之權益，原則上有決定是否予以
      維持以及如何維持之形成空間。然就授予人民權益而未定
      有施行期間之舊法規，如客觀上可使受規範對象預期將繼
      續施行，並通常可據為生活或經營之安排，且其信賴值得
      保護時，須基於公益之必要始得變動。且於變動時，為目
      的之達成，仍應考量受規範對象承受能力之差異，採取減
      緩其生活與財務規劃所受衝擊之手段，始無違信賴保護原
      則與比例原則（司法院釋字第525號及第717號解釋參照）
      。原對退休人員較為有利之退撫制度有其時代背景，嗣因
      社會變遷而衍生諸多未必合理之現象，然實非可歸責於受
      規範對象，且受規範對象對舊法規之繼續施行亦有應受保
      護之信賴利益。惟上開調降原退休所得之相關規定，對原
      退撫給與作適度之調降係為達成下列目的：⑴平緩服務年
      資相同、等級亦相同之退休人員，因服務期間之不同，退
      休所得之顯著差異；⑵消除兼具舊制與新制年資者，因新
      、舊制年資比例不同，所致退休所得之不均衡；⑶處理受
      規範對象繼續領取全部優存利息之不合理性；⑷降低政府
      因補貼優存利息之財務負擔；⑸因應人口結構老化退撫給
      與持續增加之費用，多由少子化後之下一世代負荷之情形
      ；⑹延緩政府培育人才提早流失，以及⑺延續退撫基金之存
      續，維護退休公務人員老年經濟安全等。此等目的整體而
      言，係為追求高於個人信賴利益之重要公共利益，且上開
      規定已設有適度減緩受規範對象之生活與財務規劃所受衝
      擊之措施。是所採手段未逾越必要之程度，得認與信賴保
      護原則、比例原則尚無違背等意旨。（見理由書第93段及
      第115至116段）
　㈣是以本件被上訴人據以作成原處分之公務人員退休資遣撫卹
    法相關規定，業據司法院大法官審究憲政原理及盱衡目前我
    國退休金儲備狀況已呈現入不敷出之疲態，現行退休金制度
    之相關法規範確實存在諸多欠缺合理性之處，若不予改革，
    將損及目前在職人員將來退休之權益，乃作成司法院釋字第
    782號解釋明示立法機關為實現分配正義，避免退休金制度
    運作失靈，並建構完善的社會保險與安全體系，以維護世代
    正義，避免世代對立，導致社會動盪不安，自有立法形成自
    由，並無違反信賴保護原則、比例原則。且公務人員退休資
    遣撫卹法對於非屬一次性之退撫給與，因其法律關係之構成
    要件事實尚未完全具體實現，迄公務人員退休資遣撫卹法施
    行後始合致之要件事實，自應適用公務人員退休資遣撫卹法
    計算其退撫給與，無涉法律不溯及既往原則。則被上訴人依
    據公務人員退休資遣撫卹法有關規定，以重新計算上訴人等
    人自107年7月1日以後之每月退休所得，自屬適法有據。
　㈤上訴意旨雖謂：原審以原處分適用之公務人員退休資遣撫卹
    法第36條、第37條及第39條等規定，業經司法院釋字第782
    號解釋合憲為由，未調查事實，也忽視上開司法院解釋要求
    行政機關須於目的達成後有採行適當調整措施之義務，而不
    經言詞辯論逕以判決駁回，自有判決違背法令云云。惟：
　　⒈稽之司法院釋字第782號解釋文第4項固宣示：「相關機關
      至遲應於按同法第92條為第1次定期檢討時，依本解釋意
      旨，就同法附表三中提前達成現階段改革效益之範圍內，
      在不改變該附表所設各年度退休所得替代率架構之前提下
      ，採行適當調整措施，俾使調降手段與現階段改革效益目
      的達成間之關聯性更為緊密。」之意旨。惟揆其解釋理由
      叁、七係載謂：「……系爭法律之制定，係短程改革之作為
      ，旨在檢討現行制度，期以達成退撫基金用盡年限由原12
      0年延後至139年之現階段改革效益，解決急迫財務危機。
      是本案所應審酌者，係政府為解決公務人員退撫基金瀕臨
      於120年破產之財務危機，及為達成該退撫基金得以延續
      至少一個世代（25年至30年）之現階段改革效益目的……，
      所採取系爭法律附表三規定之各年度退休所得替代率之調
      降期程及幅度等節流手段，其對受規範對象之財產權所造
      成不利影響，是否違反比例原則。……查依銓敘部所提系爭
      法律草案，其中關於優存利息扣減部分之調降期程為6年
      ，即第1、2年降為9%；第3、4年降為6%；第5、6年降為3%
      ；第7年起降為0%；另自109年1月1日起每年調降年度退休
      所得替代率1%，調降期程15年，並將因此節省之退撫費用
      支出，以編列預算方式逐年全額挹注退撫基金。且在草案
      其他規定（諸如起支年齡、替代率、平均本俸計算期間等
      因素）不變之情形下，如實際提撥率調至18%，公務人員
      退撫基金用盡年限預估可由原120年延後至139年；如實際
      提撥率調至15%，則可由原120年延後至134年。此有銓敘
      部提出之106年度『公務人員退休制度調整成本分析財務評
      估報告』稱節省之退撫經費支出全數挹注公務人員退撫基
      金，將使該基金用盡年限預估可由原120年延後至139年可
      稽。系爭法律附表三於審議期間，立法者除採取上開銓敘
      部版草案所定之最末年退休所得替代率上限（如退休年資
      35年為60%，15年為30%）之架構，另將優存利息歸零之調
      降期程縮短為2年6個月，使受規範對象原於第3年至第6年
      得領取之以相對優惠利率計付之優存利息提前扣除；就年
      度調降退休所得替代率期程及幅度，則綜合考試院版草案
      （調降期程為10年，每年調降1%，共調降10%，最末年退
      休所得替代率上限，如退休年資35年為70%，15年為45%）
      及銓敘部版草案（調降期程為15年，每年調降1%，共調降
      15%，最末年退休所得替代率上限，如退休年資35年為60%
      ，15年為30%），最後上開附表三規定，調降期程定為10
      年、每年調降1.5%，共調降15%……。由於上述二調降期程
      及每年降幅之設定，將可使節省之退撫經費支出提前全額
      挹注退撫基金（第40條第1項參照），在上開起支年齡、
      替代率、平均本俸計算期間等因素不變情形下，系爭法律
      『現階段改革效益』之目的將可能提前達成。倘現階段改革
      目的確可提前達成，則相關機關至遲應於依第92條為第1
      次定期檢討時，依本解釋意旨，就系爭法律附表三中提前
      達成現階段改革效益之範圍內，在不改變該附表所設各年
      度退休所得替代率架構之前提下，採行適當調整措施（例
      如計算後減少退休公務人員特定月份退休所得之調降金額
      ），俾使調降手段與現階段改革效益目的達成間之關聯性
      更為緊密。」等語。（見理由書第118至122段）復依公務
      人員退休資遣撫卹法第92條「本法公布施行後，考試院應
      會同行政院建立年金制度監控機制，5年內檢討制度設計
      與財務永續發展，之後定期檢討。」之規定，並參酌其立
      法理由載謂「公務人員退撫制度的建置，目的在給予退休
      人員合理老年經濟安全保障，所以必須衡酌國家財政負擔
      、整體經濟環境及社會發展趨勢，與時俱進作合理的調整
      ，爰明定本法主管機關應會同行政院定期檢討公務人員退
      撫制度，以利年金制度永續發展。」等語。足見上開司法
      院釋字第782號解釋意旨係責命相關機關應按公務人員退
      休資遣撫卹法第92條規定，至遲於本法施行後5年內進行
      第1次定期檢討時，須就同法附表三中提前達成現階段改
      革效益之範圍內，在不改變該附表所設各年度退休所得替
      代率架構之前提下，採行適當調整措施至明。而原處分乃
      初次適用施行後之公務人員退休資遣撫卹法相關規定，重
      新計算上訴人自107年7月1日起之退休所得，並非於該法
      施行5年內為第1次定期檢討之後所作成，核無未依司法院
      釋字第782號解釋意旨，採行適當調整措施之違法可指。
　　⒉又行政訴訟法第107條第3項明定「原告之訴依其所訴之事
      實，在法律上顯無理由者，行政法院得不經言詞辯論，逕
      以判決駁回之」，參據其立法理由載謂：「原告之訴，依
      其所訴之事實，在法律上顯無理由者，行政法院得不經言
      詞辯論，逕以判決駁回之，以節省勞費，而符經濟之原則
      」等語。可見原告之訴即使具備起訴合法要件，但由其主
      張之重要事實觀之，並無證據待調查審認或法律上問題待
      釐清，即足以判斷在法律上顯無理由者，為節省司法資源
      及當事人往返法院之勞費，以符合訴訟經濟原則，行政法
      院不經言詞辯論程序，逕以判決駁回之，自為法所許。本
      件上訴人起訴之主要爭點在於被上訴人據以作成原處分重
      新計算上訴人自107年7月1日以後每月退休所得之公務人
      員退休資遣撫卹法相關規定是否牴觸憲法無效，致使原處
      分構成違法，既經司法院作成釋字第782號解釋明示各該
      規定並無牴觸憲法在案。則上訴人之訴毋庸進行言詞辯論
      程序，即足以判斷其在法律上顯無理由，為避免徒增當事
      人勞費與無謂耗損司法資源，自無必要進行無實質意義之
      言詞辯論程序。故原審因審酌本件個案情形，適用行政訴
      訟法第107條第3項規定予以終結，於程序上並無違背法令
      之情形。
六、綜上所述，原判決駁回上訴人在原審之訴，並無判決違背法
    令之情事，核無牴觸司法院釋字第782號解釋意旨。上訴意
    旨仍執前詞，指摘原判決有不適用法規或適用不當之違背法
    令情形，求予廢棄，為無理由，應予駁回。
七、據上論結，本件上訴為無理由。依行政訴訟法第255條第1項
    、第98條第1項前段，判決如主文。
中　　華　　民　　國　　111　 年　　 1　  月　 　27　 日
                    最高行政法院第一庭
                        審判長法官  侯　東　昇　
                              法官　王　碧　芳
                              法官　簡　慧　娟
                              法官　鍾　啟　煌
                              法官　蔡　紹　良

以  上  正  本  證  明  與  原  本  無  異
中　　華　　民　　國　　111 　年　　1　　月　　 28    日
                              書記官  莊  子  誼